---
title: "Primeiros Passos com SoilAggregatesMD"
output: rmarkdown::html_vignette
vignette: >
  %\VignetteIndexEntry{Primeiros Passos com SoilAggregatesMD}
  %\VignetteEngine{knitr::rmarkdown}
  %\VignetteEncoding{UTF-8}
---

```{r, include = FALSE}
knitr::opts_chunk$set(
  collapse = TRUE,
  comment = "#>",
  warning = FALSE,
  message = FALSE
)
```

O pacote **`SoilAggregatesMD`** foi desenvolvido para automatizar o cálculo e a análise da distribuição de agregados do solo. O seu foco principal é a obtenção rápida e precisa do **Diâmetro Médio Ajustado (DMA)**, conforme proposto por van Lier & Albuquerque (1997), testando automaticamente múltiplos modelos não-lineares.

Neste tutorial rápido, vamos mostrar como realizar uma análise completa de peneiramento a partir de dados brutos.

## 1. Carregando o pacote e preparando os dados

Primeiro, carregamos o pacote. Para este exemplo, vamos criar um pequeno conjunto de dados simulando duas amostras de solo submetidas a peneiramento.

```{r setup}
library(SoilAggregatesMD)

# Simulando dados de peneiramento para duas amostras
dados_exemplo <- data.frame(
  amostra_id = rep(c("Amostra_A", "Amostra_B"), each = 5),
  diametro_mm = rep(c(4.75, 2.00, 1.00, 0.50, 0.25), times = 2),
  massa_g = c(
    # Massa retida (g) para Amostra A (mais agregada)
    45.2, 25.1, 15.3, 10.0, 4.4,
    # Massa retida (g) para Amostra B (mais desagregada)
    10.5, 20.3, 35.1, 25.0, 9.1
  )
)

head(dados_exemplo)
```

## 2. A Análise Completa

A função principal do pacote é a `analise_completa_dma()`. Ela faz todo o trabalho pesado:
1. Processa as frações de massa e diâmetros.
2. Calcula os índices tradicionais (DMP e DMG).
3. Testa 7 modelos matemáticos diferentes para a curva de retenção.
4. Seleciona o modelo com o maior $R^2$ e calcula o DMA.

```{r analise}
resultados <- analise_completa_dma(
  dados = dados_exemplo, 
  col_amostra = "amostra_id", 
  col_diametro = "diametro_mm", 
  col_massa = "massa_g"
)

# Visualizando o resumo com o modelo vencedor e o DMA calculado
resultados$resumo
```

## 3. Diagnósticos Visuais

Com os resultados em mãos, o pacote oferece funções prontas para a visualização dos dados. 

Podemos visualizar a distribuição percentual da massa retida em cada classe de diâmetro:

```{r plot-dist}
# O objeto df_processado é gerado internamente, mas podemos extraí-lo com prep_agregados
prep <- prep_agregados(dados_exemplo)

plot_distribuicao_agregados(prep$dados_processados)
```

E, mais importante, podemos visualizar o ajuste das curvas dos modelos vencedores e onde o DMA se posiciona graficamente para cada amostra:

```{r plot-dma, fig.width=7, fig.height=4}
plot_dma(
  df_processado = prep$dados_processados, 
  df_dma = resultados$resumo
)
```

## 4. Exportando Resultados

Para integrar o `SoilAggregatesMD` ao seu fluxo de trabalho, você pode exportar a lista de resultados gerada diretamente para uma planilha do Excel usando a função `exportar_analise_xlsx()`:

```r
# Salva um arquivo .xlsx no seu diretório de trabalho atual
exportar_analise_xlsx(resultados, "meus_resultados_agregados.xlsx")
```
